臺灣士林地方法院民事簡易判決
111年度士簡字第125號
原      告  聯邦商業銀行股份有限公司

法定代理人  林鴻聯
訴訟代理人  李冠穎
            張天耀
            廖子豪
被      告  吳鈺貞
            吳振成
共      同
訴訟代理人  吳祺仁
上列當事人間請求塗銷所有權移轉登記事件，本院於民國111年5
月23日言詞辯論終結，判決如下：
    主  文
原告之訴駁回。
訴訟費用新臺幣壹仟元由原告負擔。
    事實及理由要領
一、按訴狀送達後，原告不得將原訴變更或追加他訴。但請求之
    基礎事實同一者，不在此限。民事訴訟法第255條第1項第2 
    款定有明文。查本件原告於本院審理中具狀追加撤銷被告間
    就門牌號碼臺北市○○區○○路00巷0弄0號2樓房屋之債權行為
    及物權行為，並變更第一項聲明：被告間就坐落臺北市○○區
    ○○段0○段000地號土地（權利範圍1/2）及同地段30367建號
    建物（下合稱系爭不動產）於民國110年5月25日所為贈與契
    約之債權行為及於110年5月31日所為所有權移轉登記之物權
    行為，均予撤銷。經核，原告上開變更部分，合於上開規定
    ，應予准許。
二、原告主張：
(一)原告對被告吳鈺貞有債權存在，原告前已取得對被告吳鈺貞
    之執行名義，然被告吳鈺貞遲未清償，被告吳鈺貞於110年5
    月25日將其所有系爭不動產以贈與為原因於110年5月31日移
    轉登記予被告吳振成，被告吳鈺貞所為處分行為係無償行為
    ，對原告債權之受償有所妨害，乃依民法第244條之規定，
    提起本件訴訟等語，並聲明求為判決：㈠被告間就系爭不動
    產於110年5月25日所為贈與契約之債權行為及於110年5月31
    日所為所有權移轉登記之物權行為，均予撤銷；㈡被告吳振
    成就前開贈與行為所為之所有權移轉登記應予塗銷，並回復
    登記為被告吳鈺貞所有。
(二)對被告抗辯之陳述：同意債權已罹於時效，但時效消滅不影
    響撤銷權等語。
三、被告則以：原告債權已罹於時效。被告吳鈺貞在外面生活，
    沒有跟家人住在一起，在外面欠了很多債務，當初系爭不動
    產是被告吳振成父親借名登記在二媽名下，二媽過世後，被
    告吳鈺貞是繼承人，被告吳振成不是繼承人，其間相關地價
    稅都是被告吳振成在繳納，而被告吳鈺貞也願意歸還，因而
    以贈與方式登記予被告吳振成，被告吳振成也幫被告吳鈺貞
    處理部分債務等語，資為抗辯。
四、本院得心證之理由
(一)按請求權，因15年間不行使而消滅。時效完成後，債務人得
    拒絕給付。民法第125條前段、第144條第1項分別定有明文
    。次按債務人所為之無償行為，有害及債權者，債權人得聲
    請法院撤銷之。民法第244條第1項定有明文。又民法第244
    條規定債權人行使撤銷權之目的，乃在保全該債權人之債權
    得以實現，故罹於時效之請求權，債務人既得拒絕並已拒絕
    給付，自無許債權人再行使撤銷權之餘地（最高法院110年
    度台上字第250號判決意旨參照）。 
(二)經查，原告對被告吳鈺貞之上開債權已罹於時效，為兩造所
    不爭執，則被告行使時效抗辯權拒絕給付，即屬有據。又依
    上開說明，原告對被告已無債權需保全，自無從主張撤銷權
    ，是原告主張被告間就系爭不動產所為贈與契約之債權行為
    及所有權移轉登記之物權行為，均予撤銷，與被告吳振成就
    前開贈與行為所為之所有權移轉登記應予塗銷，並回復登記
    為被告吳鈺貞所有，難認有據。　
五、從而，原告依上開法律關係，訴請：㈠被告間就系爭不動產
    於110年5月25日所為贈與契約之債權行為及於110年5月31日
    所為所有權移轉登記之物權行為，均予撤銷；㈡被告吳振成
    就前開贈與行為所為之所有權移轉登記應予塗銷，並回復登
    記為被告吳鈺貞所有，為無理由，應予駁回。
六、本件係就民事訴訟法第427條第1項訴訟適用簡易程序所為原
    告敗訴之判決，並依職權確定訴訟費用為1,000元（第一審
    裁判費），應由原告負擔。
中　　華　　民　　國　　111 　年　　6 　　月　　6 　　日
                  士林簡易庭  法  官  楊峻宇
以上為正本係照原本作成。
如不服本判決，應於判決送達後20日內向本庭提出上訴狀。（須
按他造當事人之人數附繕本）。 
中　　華　　民　　國　　111 　年　　6 　　月　　6 　　日
                              書記官  蘇彥宇